Minutes et répertoires du notaire Nicolas DROUET, 12 mai 1684 - 7 février 1689 (étude VII)
Archives nationales
- Répertoire(s) de Nicolas DROUET, 9 juin 1663 - 7 février 1689; MC/RE/VII/4
  - Répertoire. 1663, 9 juin - 1689, 7 février, 9 juin 1663 - 7 février 1689; MC/RE/VII/4
    - Obligation de Pierre Menesson et sa femme, à Geoffroy Luillier., 21 mai 1686; MC/RE/VII/4
    - Bail par Anne Étienne Desbelles à François René Coustot., 26 mai 1686; MC/RE/VII/4
    - Obligation de Jeanne Girard et Marie Girard à Jacques Sorelle., 30 mai 1686; MC/RE/VII/4
    - Contrat de mariage entre Thomas Dusevre et Madeleine Courtois, veuve de Lespine., 31 mai 1686; MC/RE/VII/4
    - Rachat partiel de Pierre Bridon par Vincent Patrix et Jean Patrix., 12 juin 1686; MC/RE/VII/4
    - Traité de charge de Catherine Thérèse Faverolle, veuve Rolland, à Jean-Baptiste Poupart., 13 juin 1686; MC/RE/VII/4
    - Inventaire après décès de Jean Rolland., 15 juin 1686; MC/RE/VII/4
    - Testament de Luce Invigny, fille majeure., 15 juin 1686; MC/RE/VII/4
    - Contrat de mariage entre Robert Fournier et Françoise Desbordeaux, 23 juin 1686; MC/RE/VII/4
    - Mainlevée par Jacques Plastrier au profit de la demoiselle Rigaud., 26 juin 1686; MC/RE/VII/4
    - Transaction entre Jacques Plastrier et François Rigaud et sa femme., 26 juin 1686; MC/RE/VII/4
    - Quittance par Jacques Lerasle et Jacques Thoinard à Daniel Duvan, 3 juillet 1686; MC/RE/VII/4
    - Apport d'une transaction entre Angélique de Guinay et Luc Henri de Turgis., 4 juillet 1686; MC/RE/VII/4
    - Quittance par Catherine Carnel, femme Datté, à François Debargnes., 5 juillet 1686; MC/RE/VII/4
    - Quittance par Catherine Carnel, femme Datté, au sieur Ademol., 5 juillet 1686; MC/RE/VII/4
    - Convention entre la veuve Moreau et ses enfants., 6 juillet 1686; MC/RE/VII/4
    - Bail par la veuve Moreau à ses enfants., 6 juillet 1686; MC/RE/VII/4
    - Déclaration par le sieur la dame de Villagnes au profit de leur fils., 8 juillet 1686; MC/RE/VII/4
    - Contrat d'apprentissage de Jean Lapostole chez Anne Noël Pelletier., 11 juillet 1686; MC/RE/VII/4
    - Transport par Claude Defleur et sa femme, sur Jacques Plastrier., 13 juillet 1686; MC/RE/VII/4
    - Bail par Jacques de Gobelain à Philippe Magneau, et sa femme., 13 juillet 1686; MC/RE/VII/4
    - Procuration par David Dubarle à Jérôme Broal., 16 juillet 1686; MC/RE/VII/4
    - Quittance par Jean Dubuisson à Marguerite Hureau., 17 juillet 1686; MC/RE/VII/4
    - Obligation de Marguerite Hureau à Claude Huot., 17 juillet 1686; MC/RE/VII/4
    - Rachat partiel de Madeleine Colbert, veuve Brulart, par Claude Michon., 17 juillet 1686; MC/RE/VII/4
    - Transport par Pierre Reverend sur Nicolas Allais., 18 juillet 1686; MC/RE/VII/4
    - Permutation de bénéfice entre Jacques Bouchet et Jean Roussaret., 19 juillet 1686; MC/RE/VII/4
    - Inventaire après décès de Jacqueline Osmont, femme Campion., 19 juillet 1686; MC/RE/VII/4
    - Transaction entre Claude Leclerc et Nicolas Gartet., 20 juillet 1686; MC/RE/VII/4
    - Transport de rente par Christophe Vingtans sur Nicolas Drouet., 21 juillet 1686; MC/RE/VII/4
    - Comparution de Louis Saincton., 22 juillet 1686; MC/RE/VII/4
    - Contrat d'apprentissage de Jacques Plumet chez Louis Godet., 23 juillet 1686; MC/RE/VII/4
    - Bail par Antoine Naudet à Louise Devin, veuve Martin., 25 juillet 1686; MC/RE/VII/4
    - Obligation de François Duvey à Gabriel Campion., 26 juillet 1686; MC/RE/VII/4
    - Transaction entre Guillaume Menager, Jacques Plastrier, Louis Saincton, et autres., 27 juillet 1686; MC/RE/VII/4
    - Contrat de mariage entre Jacques Coulombeau et Françoise Jeanne Charlotte Coulombeau., 29 juillet 1686; MC/RE/VII/4
    - Contrat d'apprentissage de Philippe Lescaut chez Firmin Boily., 30 juillet 1686; MC/RE/VII/4
    - Rétrocession par Pierre Bridou à Marie Françoise de La Feuille, veuve Dechiville., 1er août 1686; MC/RE/VII/4
    - Obligation d'Anne Tabouret, veuve Deshayes, à Jean Goulet., 2 août 1686; MC/RE/VII/4
    - Testament d'Edme de Grouy, à sa femme., 4 août 1686; MC/RE/VII/4
    - Contrat de mariage entre Jean Ignace Monnot et Marie Boulard., 4 août 1686; MC/RE/VII/4
    - Démission de bénéfice par Melchior Limon., 16 août 1686; MC/RE/VII/4
    - Création de pensions et transports de droit entre Jean Jourdan et Joseph Jourdan., 19 août 1686; MC/RE/VII/4
    - Donation par Mathurin Dubois à ses enfants., 21 août 1686; MC/RE/VII/4
    - Quittance par Zacharie de Sardaing de Castera à Hector Mermier., 23 août 1686; MC/RE/VII/4
    - Testament déposé de Zacharie de Sardaing de Castera et de sa femme., 23 août 1686; MC/RE/VII/4
    - Sauf conduit par les créanciers de François Roquet, à lui donné., 24 août 1686; MC/RE/VII/4
    - Quittance par Angélique Chevalier, veuve Decrenaux, à Hugues Daubarède., 26 août 1686; MC/RE/VII/4
    - Transaction entre Madeleine Descoubleau de Sourdis et Georges Cardet de La Marinière et sa sœur., 27 août 1686; MC/RE/VII/4
    - Obligation de Léonard Folleville, à Jean Jourdan., 28 août 1686; MC/RE/VII/4
    - Transport de rente par Julien Turpin sur Jean Hamelin., 29 août 1686; MC/RE/VII/4
    - Contrat de mariage entre Philippe Perrier et Marguerite Gens., 31 août 1686; MC/RE/VII/4
    - Obligation d'Antoine Chatard à Claude Sirot., 31 août 1686; MC/RE/VII/4
    - Procuration par Jean Jourdan à Claude Sorbière., 4 septembre 1686; MC/RE/VII/4
    - Quittance par Claude Poulain à Bertinet., 6 septembre 1686; MC/RE/VII/4
    - Contrat d'apprentissage de Jacques Le Tourneur chez Louis Godet., 9 septembre 1686; MC/RE/VII/4
    - Partage de la succession de Germain Jullien entre Elisabeth Geneviève Mammes, sa veuve, et autres héritiers., 9 septembre 1686; MC/RE/VII/4
    - Apport de procuration par Jacques Jacquier à Louis Mille., 10 septembre 1686; MC/RE/VII/4
    - Vente par Jacques Tadet à Michel Chabouillé et Pierre Dubois., 14 septembre 1686; MC/RE/VII/4
    - Convention entre Jean Sylvestre de Durfort et Elisabeth de Lespinasse., 14 septembre 1686; MC/RE/VII/4
    - Alloué ou contrat d'apprentissage de Charles Huré chez Jean Chatillon., 16 septembre 1686; MC/RE/VII/4
    - Obligation de François Berthiet et sa femme, à Gilles Roussé., 17 septembre 1686; MC/RE/VII/4
    - Obligation de François Berthiet et sa femme, à Pierre Thuillican., 17 septembre 1686; MC/RE/VII/4
    - Accord entre Marie Huart, femme Lefaure, Antoine Serret et sa femme, Claude Berthouin et sa femme, et, Jean Dumont et sa femme., 17 septembre 1686; MC/RE/VII/4
    - Transport de rente par Claude Plisson sur Antoine Bruneau., 20 septembre 1686; MC/RE/VII/4
    - Bail à rente par Claude Précelle, et autres, à Barthélémy Poillebois., 23 septembre 1686; MC/RE/VII/4
    - Promesse de mariage entre Pierre Vergne et Marie Gatebois, veuve Gauches, 3 octobre 1686; MC/RE/VII/4
    - Transaction entre Hilaire Bobé et Pierre Lefebvre., 5 octobre 1686; MC/RE/VII/4
    - Création de pension par les administrateurs de l'hôpital général la charité de Tours à François Rigault., 15 octobre 1686; MC/RE/VII/4
    - Bail par Claude Pointier à Simon Boutaudon., 17 octobre 1686; MC/RE/VII/4
    - Bail à rente par François Midy à Sébastien de Larivière., 21 octobre 1686; MC/RE/VII/4
    - Contrat d'apprentissage de Bertrand Savignac chez Pierre Moreau., 24 octobre 1686; MC/RE/VII/4
    - Obligation de Nicolas Clignit et sa femme à Pierre Sauvage., 24 octobre 1686; MC/RE/VII/4
    - Obligation de Marie Niquet, veuve Colzi, à Jean Legrand., 29 octobre 1686; MC/RE/VII/4
    - Constitution par Marie Fillocque, veuve de Bernard, à Hélène Delagny, veuve Agnier., 30 octobre 1686; MC/RE/VII/4
    - Quittance par Étienne Cressonnier et je sa femme, à Henri Delamothe Guistel., 4 novembre 1686; MC/RE/VII/4
    - Cautionnement de Marthe Ficher, femme Bauce, envers Clément Raffy, de son mari et de sa sœur., 4 novembre 1686; MC/RE/VII/4
    - Procuration par Pierre La Guionnie à sa fille, veuve de Rohain., 4 novembre 1686; MC/RE/VII/4
    - Accord entre Edmond Trannois et sa femme, et Edme Dumanchin et sa femme., 6 novembre 1686; MC/RE/VII/4
    - Obligation d'Anne Greslée, femme Descosse et son fils, à Jacques Boucherat., 13 novembre 1686; MC/RE/VII/4
    - Procuration par François Lemaire et sa femme, à Pierre Bertrand et Pierre Burgevin., 14 novembre 1686; MC/RE/VII/4
    - Révocation par Claude Aymond, et autres créanciers d'Henri Dubarbe, de la procuration par eux donnée à Jean Richer., 15 novembre 1686; MC/RE/VII/4
    - Constitution par Bonaventure Raspe à Gabriel Brumessat., 16 novembre 1686; MC/RE/VII/4
    - Contrat de mariage entre Jacques René Descosse et Charlotte Roger., 17 novembre 1686; MC/RE/VII/4
    - Constitution par François Coquet, sa femme et leur fille, à Pierre Etienne de Paris., 29 novembre 1686; MC/RE/VII/4
    - Nomination de syndic par les créancier de Louis Petit., 30 novembre 1686; MC/RE/VII/4
    - Abandonnement par Robert Petit et Louis Petit, à leurs créanciers., 30 novembre 1686; MC/RE/VII/4
    - Contrat d'apprentissage de Jean Chezanne chez Antoine Maréchal., 3 décembre 1686; MC/RE/VII/4
    - Transaction entre Jacques Bertrand et ses frères et sœurs., 4 décembre 1686; MC/RE/VII/4
    - Quittance par Gabriel de Manneuville au sieur Coiffy., 6 décembre 1686; MC/RE/VII/4
    - Contrat d'apprentissage de Marie Antoinette Blac chez Marie Anne Girard, veuve Gourton., 10 décembre 1686; MC/RE/VII/4
    - Obligation d'Edmée Catherine de Luxembourg, veuve de Clermont, et Étienne Lenormand, à Catherine Thérèse Faverolle., 11 décembre 1686; MC/RE/VII/4
    - Abandonnement par Louis Petit à ses créanciers., 11 décembre 1686; MC/RE/VII/4
    - Déclaration par Jacques Sorelle à sa mère., 11 décembre 1686; MC/RE/VII/4
    - Obligation de Michel Moreau à Antoine Moreau., 11 décembre 1686; MC/RE/VII/4
    - Obligation de Gaston Béraud et sa femme, à Henri Delaistre., 12 décembre 1686; MC/RE/VII/4
    - Bail par Philippe Magnant à Marin Dubray., 13 décembre 1686; MC/RE/VII/4
    - Procuration en blanc par Joachim Dedreux., 15 décembre 1686; MC/RE/VII/4
    - Renonciation par Louis Levacher aux successions de ses père et mère., 18 décembre 1686; MC/RE/VII/4
    - Désistement de bail par Madeleine Hincelin, veuve Cordelier, au profit du syndic des créanciers de Louis Petit., 18 décembre 1686; MC/RE/VII/4
    - Contre lettre de Paul François Foucault au profit de Claude Amyot., 22 décembre 1686; MC/RE/VII/4
    - Quittance et obligation par Nicolas Étienne Jorry à Barbe Desrosiers, veuve Dechart., 28 décembre 1686; MC/RE/VII/4
    - Déclaration par Nicolas Delorme à François Grange de Regueux., 30 décembre 1686; MC/RE/VII/4
    - Inventaire après décès de Pierre de Charles., 30 décembre 1686; MC/RE/VII/4
    - Quittance par Marie Dumond, veuve Croizet, à François Barbas., 2 janvier 1687; MC/RE/VII/4
    - Accord entre Pierre Davin et ses créanciers., 3 janvier 1687; MC/RE/VII/4
    - Contrat de mariage entre Nicolas Brutfort et Geneviève Pointier., 5 janvier 1687; MC/RE/VII/4
    - Quittance par Antoine Niceron à Guillaume Lecomte., 8 janvier 1687; MC/RE/VII/4
    - Désistement par André Lhuillier au profit de Jeanne Leprince., 9 janvier 1687; MC/RE/VII/4
    - Cautionnement de la femme Morel., 9 janvier 1687; MC/RE/VII/4
    - Sauf conduit accordé à Pierre Vavin par ses créanciers., 9 janvier 1687; MC/RE/VII/4
    - Obligation de Charles Seglière de Boisfranc à Mathieu Marie Forne de Chervaille., 9 janvier 1687; MC/RE/VII/4
    - Constitution par Henry Imbert et sa femme, à Hilaire Daubichon., 9 janvier 1687; MC/RE/VII/4
    - Bail à rente par Jean Gentil à son frère., 10 janvier 1687; MC/RE/VII/4
    - Obligation de Nicolas Caillou et sa femme à Claude Ledoux et sa femme., 11 janvier 1687; MC/RE/VII/4
    - Dépôt du contrat de mariage de Paul Ribeyre et Cécile Guerry., 11 janvier 1687; MC/RE/VII/4
    - Obligation de Nicolas Petit et sa femme à Mathieu Marie Forne de Chervaille., 16 janvier 1687; MC/RE/VII/4
    - Convention entre Michel Le Sonneur et Denis Dupré., 16 janvier 1687; MC/RE/VII/4
    - Consentement par Pierre Bregeon à Louis Saladin Danglure., 24 janvier 1687; MC/RE/VII/4
    - Procuration déposée d'Antoine Chartrier et Pierre Delaselle, à Jean ? Mitheau ????., 28 janvier 1687; MC/RE/VII/4
    - Vente à bail d'immeuble par Jacques Guerrier et sa femme, à Pierre de Paulmy., 1er février 1687; MC/RE/VII/4
    - Mainlevée d'Hilaire Bobé à Étienne Guy Favereau., 1er février 1687; MC/RE/VII/4
    - Alloué ou contrat d'apprentissage de Robert Durieux chez les frères Moreau., 3 février 1687; MC/RE/VII/4
    - Contrat de mariage entre Martial Vergne et Denise Lavoine., 3 février 1687; MC/RE/VII/4
    - Délivrance de legs par les héritiers de Jean Dufour., 4 février 1687; MC/RE/VII/4
    - Contrat de mariage entre Jean Chandozon et Catherine Lecointre., 4 février 1687; MC/RE/VII/4
    - Contrat de mariage entre Jean Michault et Catherine Jeanne Lambert., 5 février 1687; MC/RE/VII/4
    - Traité d'office entre Marie Jaquet, veuve Cardinet, et Jean de Raucourt., 6 février 1687; MC/RE/VII/4
    - Obligation de Philippe Nolet à Antoine Tartelle., 13 février 1687; MC/RE/VII/4
    - Obligation de Guillaume Berthier et sa femme, à Michel Paris., 14 février 1687; MC/RE/VII/4
    - Bail par les frères Boursin, héritiers de Jean Cattier, à Louis Levacher et Anne Coquet., 15 février 1687; MC/RE/VII/4
    - Mainlevée par Jean Bonin au profit d'Ambroise Lenassot., 22 février 1687; MC/RE/VII/4
    - Bail par Pierre Dubois à Louis Fontaine., 23 février 1687; MC/RE/VII/4
    - Contrat d'apprentissage de Joseph Pérignon chez Louis Labbé., 24 février 1687; MC/RE/VII/4
    - Obligation d'Anne Bauldry, femme Loyre, à François Barbou., 24 février 1687; MC/RE/VII/4
    - Contrat d'apprentissage de Jean Ouvache chez Louis Godet., 24 février 1687; MC/RE/VII/4
    - Ratification déposée par Barthélémy Poilbois et sa femme, et ses frères., 25 février 1687; MC/RE/VII/4
    - Transaction entre Jean Gentil et Claude Parent, veuve Chevillard., 26 février 1687; MC/RE/VII/4
    - Donation mutuelle entre Antoine Carbalet et sa femme., 27 février 1687; MC/RE/VII/4
    - Quittance par Philippe Precelles à Marie Delisle, veuve Gabriel., 1er mars 1687; MC/RE/VII/4
    - Ratification d'un acte sous-seing-privé par les créanciers de Nicolas Lefebure a Étienne Gauthier., 6 mars 1687; MC/RE/VII/4
    - Bail par Nicolas Lefebure à Étienne Gauthier., 9 mars 1687; MC/RE/VII/4
    - Inventaire des effets et marchandises dépendant de la société d'entre la dame Delagrange et le sieur Duval., 10 mars 1687; MC/RE/VII/4
    - Comparution et ???? de Jean-Baptiste Fromentin et Louis Perrin., 12 mars 1687; MC/RE/VII/4
    - Remise de décharge par Nicolas Billiard aux sieurs Carlier et Aubout., 13 mars 1687; MC/RE/VII/4
    - Remise de décharge par Nicolas Billiard aux sieurs Carlier et Aubout., 13 mars 1687; MC/RE/VII/4
    - Remise de décharge par Nicolas Billiard aux sieurs Carlier et Aubout., 15 mars 1687; MC/RE/VII/4
    - Remise de décharge par Nicolas Billiard aux sieurs Carlier et Aubout., 17 mars 1687; MC/RE/VII/4
    - Quittance d'hoirie par Claude Pointier à ses père et mère., 18 mars 1687; MC/RE/VII/4
    - Obligation d'Aimée Catherine de Luxembourg, veuve Clermont, et Etienne Le Normand à Catherine Thérèse Faverolles, veuve de Jean Rolland., 17 mars 1687; MC/RE/VII/4
      Date de création de la notice: 2020 (Marie-Françoise Limon-Bonnet).
    - Quittance et obligation de François Croizillart à Jean-Baptiste Fromentin., 22 mars 1687; MC/RE/VII/4
    - Quittance de François de Bullion à Louis Rougeault., 24 mars 1687; MC/RE/VII/4
    - Transaction entre Barbe Desrosières, veuve Deschars, et ses enfants., 24 mars 1687; MC/RE/VII/4
    - Bail de Catherine Delestac, veuve Le Coquine, à Jean Goulet., 5 avril 1687; MC/RE/VII/4
    - Transaction entre François Grange et Jean-Baptiste Michel., 7 avril 1687; MC/RE/VII/4
    - Apprentissage d'Antoine Bachot chez Mathieu Gachet., 7 avril 1687; MC/RE/VII/4
    - Titre nouvel par Pierre François Godelart et autres, à Nicolas de Paris., 12 avril 1687; MC/RE/VII/4
    - Vente d'office de Guillaume Nicolas à Jacques Gérard., 16 avril 1687; MC/RE/VII/4
    - Obligation de Pierre Hubert Davy Dauderville, Pierre Jean Bourgaud, Marie Dufayot, femme Glachant, à Marie Marchand, veuve Saudron., 16 avril 1687; MC/RE/VII/4
    - Déclaration par les héritiers Pocquelin au sieur Gauthier., 19 avril 1687; MC/RE/VII/4
    - Obligation de Robert Loyer à Pierre Petit., 21 avril 1687; MC/RE/VII/4
    - Création de pension viagère de Marguerite Rignicourt, veuve Gayot, à Marguerite François., 21 avril 1687; MC/RE/VII/4
    - Bail de Marguerite Rignicourt, veuve Gayot, à René Larsonneur., 22 avril 1687; MC/RE/VII/4
    - Contrat d'apprentissage de Jean Boursier avec Jean Boucher., 26 avril 1687; MC/RE/VII/4
    - Vente des héritiers de Madeleine Roussel, veuve Le Breton, à Claude Ropart., 26 avril 1687; MC/RE/VII/4
    - Désistement de plaintes par Nicolas de Villaine et sa fille, et Geneviève Sanson., 29 avril 1687; MC/RE/VII/4
    - Transaction entre Jean Jourdan et Claude Deschamps., 6 mai 1687; MC/RE/VII/4
    - Transport de Jean Mabille à Nicolas Marie., 10 mai 1687; MC/RE/VII/4
    - Bail de Marie de Beauvais à Jacques Sorelle., 10 mai 1687; MC/RE/VII/4
    - Quittance de Maximilien Pauly à Claude Pointier., 11 mai 1687; MC/RE/VII/4
    - Remboursement à Julien Coignet par Pierre Rousseau et sa femme., 11 mai 1687; MC/RE/VII/4
    - Inventaire après décès d'Édouard Gayot, 13 mai 1687; MC/RE/VII/4
    - Inventaire après décès de Jacqueline Celot, veuve François., 15 mai 1687; MC/RE/VII/4
    - Apprentissage de Nicolas Ganneron avec Antoine Panneton., 21 mai 1687; MC/RE/VII/4
    - Désistement de bail entre Catherine Celot, veuve Marisy, et la veuve Celot, d'une part, et Remy Robert et sa femme, d'autre part., 23 mai 1687; MC/RE/VII/4
    - Sentence arbitrale déposée entre Jacques Deniou et Jean Delameuniere., 26 mai 1687; MC/RE/VII/4
    - Obligation de Nicolas Haulteterre et son frère, à Jean Imbert., 29 mai 1687; MC/RE/VII/4
    - Procuration par Marie Roblat, femme Ollinier, à Élisabeth de Rose., 30 mai 1687; MC/RE/VII/4
    - Renonciation par Anne Dauphin, veuve Tubeuf, à la communauté de biens d'entre elle et son mari., 2 juin 1687; MC/RE/VII/4
    - Mariage entre Charles Jacques Robelot et Jeanne Berchoud., 8 juin 1687; MC/RE/VII/4
    - Désistement par Jean Louis Selon au profit de Pierre Thiesselin., 10 juin 1687; MC/RE/VII/4
    - Transaction entre les héritiers et légataires de Denise Philippes, veuve Quillerier de Lormois., 10 juin 1687; MC/RE/VII/4
    - Procuration par Jean François Grand-Cerf à sa sœur., 11 juin 1687; MC/RE/VII/4
    - Obligation de Charles de Briou de Survilliers à Jean Boucher., 22 juin 1687; MC/RE/VII/4
    - Réquisition par Honorée Lemaire, veuve Damiens., 26 juin 1687; MC/RE/VII/4
    - Testament déposé de Firmin Damiens., 26 juin 1687; MC/RE/VII/4
    - Vente par Louis Petit Dumeny et sa femme à Claude Pointier., 1er juillet 1687; MC/RE/VII/4
    - Apprentissage de Jean Benatel avec Guillaume Ducatel., 2 juillet 1687; MC/RE/VII/4
    - Création de pension par Daniel Duvan, fondé de procuration des admiistrateurs de l'hôpital de la Charité de Tours, à Françoise Rigault., 6 juillet 1687; MC/RE/VII/4
    - Transport de Pierre Dumoulin à Paul Maurois., 8 juillet 1687; MC/RE/VII/4
    - Décharge respective de Blaise Morlet et Brice Joseph Pean., juin 1687; MC/RE/VII/4
    - Convention entre Jacqueline Savary, veuve Meriel, et Pierre Lartiguière., 11 juillet 1687; MC/RE/VII/4
    - Obligation de Claude Pointier à Pierre Lemercier., 16 juillet 1687; MC/RE/VII/4
    - Donation de Jean Joubert à Jacques Colombeau., 17 juillet 1687; MC/RE/VII/4
    - Constitution de François Moreau à Claude Thibault., 17 juillet 1687; MC/RE/VII/4
      Date de création de la notice: 2020 2020 (Marie-Françoise Limon-Bonnet).
    - Inventaire après décès de Claude Buglet., 19 juillet 1687; MC/RE/VII/4
    - Procuration de Marie Fontaine, veuve Deseffes, à Bonaventure Rebillé., 23 juillet 1687; MC/RE/VII/4
    - Déclaration de Jean Delapayre au profit de Polydamas Urbain Péan Gaspard Cachot et Claude Michon., 30 juillet 1687; MC/RE/VII/4
    - Procuration par led. Delapayre à ..., 30 juillet 1687; MC/RE/VII/4
    - Bail de souveraineté des Dombes par la duchesse d'Orléans au sieur Delapayre., 30 juillet 1687; MC/RE/VII/4
    - Apprentissage de Pierre Thuillier avec Jean Doderel., 6 août 1687; MC/RE/VII/4
    - Contrat de mariage de Jean-Baptiste Buglet de Saint-Yon et Marguerite Regnaud., 19 août 1687; MC/RE/VII/4
    - Contrat de mariage de Michel Regnier et Suzanne Daruelle., 24 août 1687; MC/RE/VII/4
    - Bail de Nicolas Drouet à Nicolas Moynat., 4 septembre 1687; MC/RE/VII/4
    - Procuration de Nicolas Rotisset à sa femme., 6 septembre 1687; MC/RE/VII/4
    - Quittance de Jacques Darral à Jean Jourdan., 10 septembre 1687; MC/RE/VII/4
    - Compromis entre Antoine Vinet et les héritiers de Gérard Marchandebled., 10 septembre 1687; MC/RE/VII/4
    - Contre-lettre de Pierre Chartier au profit de Etienne et Joachim Chartier., 11 septembre 1687; MC/RE/VII/4
    - Promesse de mariage déposée entre François Sigismond d'Angely de la Hautemaison et damoiselle Longuet., 11 septembre 1687; MC/RE/VII/4
    - Procuration par led. d'Angely de la Hautemaison à ..., 11 septembre 1687; MC/RE/VII/4
    - Transport d'apprentissage de Pierre Bertier avec Pierre Belleétoile., 11 septembre 1687; MC/RE/VII/4
    - Titre clérical par François Mellier et sa femme à leur fils., 12 septembre 1687; MC/RE/VII/4
    - Quittance portant transport de Jean Delavergne à Angélique de Bullion Longhesse, femme Delatour., 15 septembre 1687; MC/RE/VII/4
    - Procuration de Jean Jourdan à Jean Carnet., 16 septembre 1687; MC/RE/VII/4
    - Transport de Madeleine Gaberot, femme Delomeau, à Hector Mermier., 17 septembre 1687; MC/RE/VII/4
    - Mainlevée de Louis Varice de Vallier aud. Delomeau., 18 septembre 1687; MC/RE/VII/4
    - Indemnité de David de Louvencourt et sa femme à Antoine Godin., 19 septembre 1687; MC/RE/VII/4
    - Transaction entre Guillaume Barbey et Charles Langlier., 20 septembre 1687; MC/RE/VII/4
    - Obligation de Guillaume Vidault et Imbert de Sene à Pierre Bobé., 22 septembre 1687; MC/RE/VII/4
    - Transaction déposée entre Philippe Cocquelin et Charlotte de La Guette, femme Cahouet., 22 septembre 1687; MC/RE/VII/4
    - Constitution de Denis Brevalle et sa femme à Suzanne Daruel., 23 septembre 1687; MC/RE/VII/4
    - Testament de Pierre Gentil., 24 septembre 1687; MC/RE/VII/4
    - Syndicat des créanciers de Dimanche Masson., 25 septembre 1687; MC/RE/VII/4
    - Apprentissage d'Antoine Descouflet Duplessis avec le S. Péan de Saint-Gilles., 29 septembre 1687; MC/RE/VII/4
    - Déclaration de Jacques Borne au profit du sieur Jourdan Delasalle., 29 septembre 1687; MC/RE/VII/4
    - Titre nouvel de Nicole Anne Françoise de Florette à Nicolas Drouet., 30 septembre 1687; MC/RE/VII/4
    - Bail de Thomas Ruel à Antoine Boucher et Jean Boucher., 1er octobre 1687; MC/RE/VII/4
    - Procuration de Gilles de Saint-Yon à sa mère., 3 octobre 1687; MC/RE/VII/4
    - Procuration déposée d'André Choisity et Mathieu Janselme à Pierre Dubois., 6 octobre 1687; MC/RE/VII/4
    - Protestation de Jean-Baptiste Fossier et Charles Fossier., 6 octobre 1687; MC/RE/VII/4
    - Procuration de Louis Anne Jourdan à Nicolas Lenoir., 9 octobre 1687; MC/RE/VII/4
    - Accord des créanciers de Charles Bertin., 10 octobre 1687; MC/RE/VII/4
    - Apprentissage d'Antoine Jullien avec Pierre Demonterot., 11 octobre 1687; MC/RE/VII/4
    - Apprentissage de Maurice Charlot avec Jean Polhay., 21 octobre 1687; MC/RE/VII/4
    - Décharge de pièces par Catherine de Beaufre, veuve Gratat, à Claude Tribart., 22 octobre 1687; MC/RE/VII/4
    - Quittance de Guillaume Nicolas à Charles Meneult de Belleville., 24 octobre 1687; MC/RE/VII/4